臺灣新北地方法院刑事判決　　　　　　110年度簡上字第382號
上　訴　人
即　被　告　呂明權



義務辯護人　侯傑中律師
上列上訴人即被告因毀損案件，不服本院中華民國110 年7 月13
日110 年度簡字第2433號第一審刑事簡易判決（聲請簡易判決處
刑案號：110 年度偵緝字第1027號），提起上訴，本院管轄第二
審合議庭判決如下：
    主    文
上訴駁回。
呂明權緩刑貳年。
    事實及理由
一、本案經本院審理結果，認第一審簡易判決認事用法及量刑均
    無不當，應予維持（詳下述），除就聲請簡易判決處刑書犯
    罪事實欄一部分第3 行「新北市○○區○○路000 巷00號」
    前補充「林柑所有、吳宗螢管領之」、第5 行「新北市○○
    區○○路000 巷00號3 樓」前補充「吳彩雲所有、吳宗螢管
    領之」，犯罪事實欄二部分刪除「林柑」、「吳彩雲」，證
    據並所犯法條欄一部分第2 行「告訴人吳彩雲」、「告訴代
    理人兼告訴人吳宗螢」更正為「被害人吳彩雲」、「告訴人
    吳宗螢」；證據部分補充被告呂明權於本院第二審準備程序
    、審理中之自白（見簡上卷第66、104 頁）外，其餘均引用
    第一審簡易判決書事實、證據及理由等記載（如附件）。
二、上訴意旨略以：被告因母親過世，又因疫情關係失業，補助
    金遭到資方領走，心情不佳，沒錢付房租，被害人即房東林
    柑趁被告出門找工作、借錢時換鑰匙，又把被告之物品全部
    丟在樓下，致被告一時未能控制情緒，而毀損信箱、門鈴、
    鐵門等。被告已對被訴毀損犯行全部認罪，並於庭外與被害
    人林柑、吳彩雲、告訴人吳宗螢達成和解，已依和解之內容
    賠償新臺幣（下同）5 萬元，請求從輕量刑，並予以緩刑等
    語。
三、按關於刑之量定及緩刑之宣告，係實體法上賦予法院得為自
    由裁量之事項，倘其未有逾越法律所規定之範圍，或濫用其
    權限，即不得任意指摘為違法（最高法院75年度台上字第70
    33號判決意旨參照）。次按量刑輕重，係屬事實審法院得依
    職權自由裁量之事項，苟其量刑已以行為人之責任為基礎，
    並斟酌刑法第57條各款所列情狀，而未逾越法定刑度或有濫
    用權限情事，即不得任意指為違法（最高法院98年度台上字
    第5002號判決意旨參照）。又按在同一犯罪事實與情節，如
    別無其他加重或減輕之原因，下級審量定之刑，亦無過重或
    失輕之不當情形，則上級審法院對下級審法院之職權行使，
    原則上應予尊重（最高法院85年度台上字第2446號判決要旨
    參照）。經查，原審以被告毀損他人物品犯行事證明確，依
    刑事訴訟法第449 條第1 項前段、第3 項、第454 條第2 項
    ，刑法第354 條、第41條第1 項前段、第51條第6 款，刑法
    施行法第1 條之1 第1 項之規定，予以論罪科刑，並審酌被
    告與告訴人吳宗螢、被害人林柑、吳彩雲有租屋搬遷糾紛，
    恣意砸毀告訴人吳宗螢、被害人林柑、吳彩雲之信箱、門鈴
    、鐵門，足以生損害於告訴人吳宗螢、被害人林柑、吳彩雲
    ，所為實應譴責，兼衡被告之犯罪動機、目的、手段，智識
    程度為高職畢業，自陳家庭經濟狀況為勉持、職業為餐飲業
    ，告訴人吳宗螢、被害人林柑、吳彩雲所受損害（告訴人吳
    宗螢自稱共約13,000元），被告坦承犯行之犯後態度，及告
    訴人吳宗螢對本案表示之意見等一切情狀，分別量處拘役30
    日、40日，並定其應執行拘役60日，均諭知易科罰金之折算
    標準。被告雖以前詞提起上訴，惟查，被告所犯係刑法354
    條之毀損他人物品罪，其法定刑為「2 年以下有期徒刑、拘
    役或15,000元以下罰金。」，本案原審所科處之刑度係在法
    定刑度範圍內，且就被告犯罪情節及科刑部分之量刑基礎，
    已於理由內具體說明，如前所述，業考量刑法第57條各款所
    列情狀，確已妥適反應其所認定之犯罪事實與案件之情節，
    所為之科刑合乎法律目的，未違背內部性界限，亦無權利濫
    用之違法及違反罪刑相當原則、比例原則之情形，核無不當
    ，是被告提起上訴，請求撤銷原判決，並從輕量刑云云，為
    無理由，應予駁回。
四、查被告前未曾因故意犯罪受有期徒刑以上刑之宣告確定，有
    臺灣高等法院被告前案紀錄表在卷可憑（見簡上卷第35至39
    頁），其因生活不順，一時未能控管自身情緒致犯本罪，犯
    後坦承犯行，並於上訴後本院審理中，庭外自行以5 萬元與
    告訴人吳宗螢、被害人林柑、吳彩雲達成和解，告訴人吳宗
    螢、被害人林柑、吳彩雲均同意予以被告緩刑之機會，有和
    解書（見簡上卷第23至27頁）、刑事聲請撤回告訴狀（見簡
    上卷第29至33頁）在卷可參，本院認被告經此偵審程序及刑
    之宣告，應能知所警惕，而無再犯之虞，對其所宣告之刑以
    暫不執行為適當，爰依刑法第74條第1 項第1 款規定，併予
    宣告緩刑2 年，以啟自新。
據上論斷，應依刑事訴訟法第455 條之1 第1 項、第3 項、第36
8 條、第373 條，刑法第74條第1 項第1 款，判決如主文。
本案經檢察官張勝傑聲請簡易判決處刑，檢察官江佩蓉到庭執行
職務。
中    華    民    國   110    年    11    月    24    日
                  刑事第十一庭  審判長法  官  郭峻豪
　
                                      法  官  沈  易
 
                                      法  官  施吟蒨
以上正本證明與原本無異。
不得上訴。
                                      書記官  張如菁
中    華    民    國   110    年    11    月    24    日
附錄本案論罪科刑法條：
刑法第354條
毀棄、損壞前二條以外之他人之物或致令不堪用，足以生損害於
公眾或他人者，處 2 年以下有期徒刑、拘役或 1 萬 5 千元以
下罰金。
　
附件：
臺灣新北地方法院刑事簡易判決         110年度簡字第2433號
聲  請  人  臺灣新北地方檢察署檢察官
被      告  呂明權  男  民國00年0月00日生
                    身分證統一編號：Z000000000號
                    籍設新北市○○區○○路0段0號二樓
                        (新北市新莊戶政事務所)
                    居新北市○○區○○路000號5樓
上列被告因毀損案件，經檢察官聲請以簡易判決處刑（110 年度
偵緝字第1027號），本院判決如下：
    主  文
呂明權犯毀損他人物品罪，處拘役參拾日，如易科罰金，以新臺
幣壹仟元折算壹日。又犯毀損他人物品罪，處拘役肆拾日，如易
科罰金，以新臺幣壹仟元折算壹日。所處拘役部分，應執行拘役
陸拾日，如易科罰金，以新臺幣壹仟元折算壹日。
    事實及理由
一、本案犯罪事實、證據及應適用法條，除犯罪事實欄一、第4
    行「下午」之記載更正為「上午」外，其餘均引用如附件檢
    察官聲請簡易判決處刑書之記載。
二、爰以行為人之責任為基礎，審酌被告與告訴人等有租屋搬遷
    糾紛，竟恣意砸毀告訴人等之信箱、門鈴、鐵門，足以生損
    害於告訴人等，所為實應譴責，兼衡被告之犯罪動機、目的
    、手段，智識程度為高職畢業（依個人戶籍資料所載），自
    陳家庭經濟狀況為勉持、職業為餐飲業，告訴人等所受損害
    （告訴人吳宗螢自稱共約新臺幣【下同】1萬3,000元），被
    告坦承犯行之犯後態度，及告訴人吳宗螢對本案表示之意見
    （見本院公務電話紀錄表所載）等一切情狀，分別量處如主
    文所示之刑，並均諭知易科罰金之折算標準，及定應執行刑
    暨易科罰金折算標準，以資懲儆。至未扣案之木棍、滅火器
    ，雖係本案供被告犯罪所用之物，然是否為被告所有之物及
    目前是否存在不明，為避免執行困難，爰不予宣告沒收，附
    此敘明。
三、依刑事訴訟法第449條第1項前段、第3項、第454條第2項，
    刑法第354條、第41條第1項前段、第51條第6款，刑法施行
    法第1條之1第1項，逕以簡易判決處如主文所示之刑。
四、如不服本判決，應於判決送達後20日內，向本庭提出上訴狀
    ，上訴於本院第二審合議庭（須附繕本）。
本案經檢察官張勝傑聲請以簡易判決處刑。
中    華    民    國    110    年    7    月    13    日
                  刑事第二十七庭  法  官  陳明珠
上列正本證明與原本無異。
                                  書記官  林有象
中    華    民    國   110    年    7    月     14    日
附錄本案論罪科刑法條全文：
中華民國刑法第354條
毀棄、損壞前2條以外之他人之物或致令不堪用，足以生損害於
公眾或他人者，處2年以下有期徒刑、拘役或1萬5千元以下罰金
。
--------------------------------------------------------
簡易判決附件：
臺灣新北地方檢察署檢察官聲請簡易判決處刑書
                                   110年度偵緝字第1027號
    被      告  呂明權  男  50歲（民國00年0月00日生）
                        住新北市○○區○○路0段0號2樓
                        （新北市新莊戶政事務所）
                        居新北市○○區○○路000號5樓
                        國民身分證統一編號：Z000000000號
上列被告因毀損案件，業經偵查終結，認為宜聲請以簡易判決處
刑，茲將犯罪事實及證據並所犯法條分敘如下：
        犯罪事實
一、呂明權與林柑、吳宗螢、吳彩雲因租屋搬遷糾紛，而心生不
    滿，竟基於毀損之犯意，於民國109 年9 月30日23時許，持
    木棍將新北市○○區○○路000 巷00號之信箱及門鈴砸毀，
    致令不堪使用。另基於毀損之犯意，於109 年10月1 日下午
    3 時許，在新北市○○區○○路000 巷00號3 樓，持滅火器
    敲擊該處3 樓之鐵門，致令鐵門之烤漆剝落。
二、案經林柑、吳宗螢、吳彩雲訴由新北市政府警察局新莊分局
    報告偵辦。
        證據並所犯法條
一、上揭犯罪事實，業據被告呂明權於警詢中及偵查中坦承不諱
    ，核與告訴人吳彩雲、告訴代理人兼告訴人吳宗螢於警詢中
    及偵查中之指訴相符，並有新北市○○區○○路000 巷00號
    3 樓建物及座落基地之所有權狀1 份、新北市○○區○○路
    000 巷00號3 樓鐵門照片8 張、新北市○○區○○路000 巷
    00號1 樓之信箱及電鈴遭毀損照片2 張、監視器錄影畫面暨
    截圖5 張等附卷可稽，是被告自白與事實相符，本件事證明
    確，其罪嫌堪予認定。
二、核被告所為，係犯刑法第354條之毀損他人器物罪嫌。被告
    先後所犯2次犯行間，犯意各別，行為互殊，請分論併罰。
三、依刑事訴訟法第451條第1項聲請逕以簡易判決處刑。
      此  致
臺灣新北地方法院
中    華    民    國   110    年    4     月    20    日
                              檢  察  官  張勝傑